臺灣高等法院刑事裁定
111年度聲字第1807號
聲  請  人  臺灣高等檢察署檢察官
受  刑  人  羅智羣


上列聲請人因受刑人數罪併罰有二裁判以上，聲請定其應執行之
刑（聲請案號：111年度執聲字第847號），本院裁定如下：
    主  文
甲○○犯如附表所示各罪所處之刑，應執行有期徒刑壹年陸月。
    理  由
一、聲請意旨略以：受刑人甲○○因詐欺等數罪，先後經判決確定
    如附表，應依刑法第53條、第51條第5款規定，定其應執行
    刑，爰依刑事訴訟法第477條第1項聲請裁定等語。
二、按裁判確定前犯數罪者，併合處罰之；數罪併罰，有二裁判
    以上者，依刑法第51條之規定，定其應執行之刑；又宣告多
    數有期徒刑者，於各刑中之最長期以上，各刑合併之刑期以
    下，定其刑期，但不得逾30年；刑法第50條第1項本文、第5
    3條及第51條第5款分別定有明文。次按法律上屬於自由裁量
    之事項，有其外部性界限及內部性界限，並非概無拘束。依
    據法律之具體規定，法院應在其範圍選擇為適當之裁判者，
    為外部性界限；而法院為裁判時，應考量法律之目的，及法
    律秩序之理念所在者，為內部性界限；法院為裁判時，二者
    均不得有所踰越。在數罪併罰，有二裁判以上，定其應執行
    之刑時，固屬於法院自由裁量之事項，然仍應受前揭外部性
    界限及內部性界限之拘束（最高法院93年度台非字第192號
    判決意旨可資參照）。再按數罪併罰，分別宣告多數有期徒
    刑者，於各刑中之最長期以上，各刑合併之刑期以下，定其
    刑期，但不得逾30年，刑法第51條第5款定有明文；乃因刑
    罰之科處，應以行為人之責任為基礎，考量人之生命有限，
    刑罰對被告造成之痛苦程度，係以刑度增加而生加乘成效果
    ，而非等比方式增加，如以實質累加方式執行，刑責恐將偏
    重過苛，不符現代刑事政策及刑罰之社會功能，故透過定應
    執行刑程式，採限制加重原則，授權法官綜合斟酌被告犯罪
    行為之不法與罪責程度、各罪彼此間之關聯性（例如數罪犯
    罪時間、空間、各行為所侵害法益之專屬性或同一性、數罪
    對法益侵害之加重效應等）、數罪所反應被告人格特性與傾
    向、對被告施以矯正之必要性等，妥適裁量最終具體應實現
    之刑罰，以符罪責相當之要求。因此，法院於酌定執行刑時
    ，應體察法律恤刑之目的，為妥適之裁量，俾符合實質平等
    原則（最高法院105年度台抗字第626號裁判意旨參照）。
三、經查：
  ㈠受刑人所犯如附表所示之罪，前經臺灣桃園地方法院、本院
    判處如附表所示之刑（附表編號1之「偵查（自訴）機關年
    度案號」欄，應更正為「桃園地檢106年度少連偵字第243號
    、106年度偵字第11229號」；附表編號2之「偵查（自訴）
    機關年度案號」欄，應更正為「桃園地檢100年度偵字第263
    48、28590號、101年度偵字第2640、14942號」，均經分別
    確定在案，且為附表編號1所示案件裁判確定前所犯，本院
    亦為最後事實審之法院，有各該刑事判決書及本院被告前案
    紀錄表在卷可稽。茲檢察官聲請定其應執行之刑，本院審核
    認聲請為適當，應予准許。審酌受刑人屢犯詐欺取財罪，罪
    質相同，刑法第51條第5款係採限制加重原則，而非累加原
    則之意旨，兼衡受刑人犯罪行為之不法與罪責程度、附表各
    罪彼此間之關聯性、附表各罪所反應受刑人之人格特性與傾
    向、對受刑人施以矯正之必要性等裁量內部性界限，及附表
    所示各罪宣告刑總和上限之外部性界限，依刑法第51條第5
    款規定，就附表所示各罪所處之刑，定其應執行之刑如主文
    所示。
  ㈡按裁判確定前犯數罪併合處罰之案件，有二以上裁判，應依
    刑法第51條第5款至第7款定應執行之刑，茍經檢察官聲請時
    ，最後事實審法院即應以裁定定其應執行之刑，殊不能因數
    罪中之一部分犯罪之刑業經執行完畢，即謂與刑法第50條規
    定「裁判確定前犯數罪者，併合處罰」之要件不符（最高法
    院104年度台抗字第899號判決要旨參照）；又數罪併罰之數
    刑罰有部分縱已執行完畢，於嗣後與他罪合併定執行刑，乃
    由檢察官換發執行指揮書執行應執行刑時，其前已執行之有
    期徒刑部分，應予扣除而已，非謂此種情形即不符數罪併罰
    要件（最高法院104年度台抗字第907號判決亦同此意旨）。
    本件受刑人所犯附表編號1所示之罪雖已執行完畢，有本院
    被告前案紀錄表附卷可稽，惟與附表編號2所示之罪合於數
    罪併罰之要件，揆諸前揭說明，仍應就附表編號1至2所示之
    罪所處之刑，合併定應執行刑。
四、據上論斷，依刑事訴訟法第477條第1項，刑法第50條第1項
    、第53條、第51條第5款，裁定如主文。
中　　華　　民　　國　　111 　年　　6 　　月　　24　　日
                  刑事第九庭    審判長法　官  潘翠雪
                                      法　官  陳信旗
                                      法　官  俞秀美
以上正本證明與原本無異。
如不服本裁定，應於收受送達後五日內向本院提出抗告狀。
                                      書記官  謝崴瀚
中　　華　　民　　國　　111 　年　　6 　　月　　24　　日
附表
編　     號  1 2 （以下空白） 罪       名  詐欺 詐欺  宣  告  刑  有期徒刑1年2月  有期徒刑9月  犯 罪 日 期  105/01/01- 105年10月初 100/08/24- 100/08/25  偵查(自訴)機關 年　度　案　號  桃園地檢106年度少連偵字第243號、106年度偵字第11229號  桃園地檢100年度偵字第26348、28590號、101年度偵字第2640、14942號   最  後 事實審 法   院 桃園地院 臺灣高院   案   號 106年度訴字 第730號 110年度上訴字 第3190號   判   決 日   期 107/02/26 111/02/24  確  定 判  決 法   院 桃園地院 臺灣高院   案   號 106年度訴字 第730號  110年度上訴字 第3190號   判    決 確定日期 107/03/26 111/02/24   是否為得易科 罰 金 之 案 件  否 否  備        註  桃園地檢107年度 執字第4368號 （已執畢） 桃園地檢111年度 執字第4595號